臺灣新竹地方法院民事裁定
111年度消債更字第27號
聲  請  人  
即債務人    許鈞甯  



上列當事人聲請消費者債務清理事件，本院裁定如下：
    主  文
聲請人應於本裁定送達後十日內，補正如附件所示之事項。 
    理  由
一、按聲請更生或清算不合程式或不備其他要件者，法院應以裁
    定駁回之，但其情形可以補正者，法院應定期間先命補正，
    消費者債務清理條例（下稱消債條例）第8條定有明文。又
    按聲請更生或清算，徵收聲請費新臺幣（下同）1,000元，
    郵務送達費及法院人員之差旅費不另徵收。但所需費用超過
    應徵收之聲請費者，其超過部分，依實支數計算徵收之。前
    項所需費用及進行更生或清算之必要費用，法院得酌定相當
    金額，定期命聲請人預納之，逾期未預納者，除別有規定外
    ，法院得駁回更生或清算之聲請，此觀同法第6條規定亦明
    。再按債務人依消債條例第151條第1項聲請法院調解，徵收
    聲請費1,000元，債務人於法院調解不成立之日起20日內，
    聲請更生或清算者，以其調解之聲請，視為更生或清算之聲
    請，不另徵收聲請費，消債條例第153條之1第1項、第2項規
    定甚明。
二、查本件聲請人前依消債條例第151條第1項之規定向本院聲請
    調解（本院111年度司消債調字第35號）未能成立，並經聲
    請人當庭以言詞聲請更生程序，有本院111年3月22日調解程
    序筆錄附於上開調解卷可憑，然因聲請人漏未提出如附件所
    示之事項到院，爰定期命補正，如逾期未補正，則駁回其聲
    請。
中    華    民    國   111    年    4     月    14    日
                  民事第二庭  法  官  陳麗芬
以上正本係照原本作成。
本裁定不得抗告。
中    華    民    國   111    年    4     月    14    日
                              書記官  曾煜智
附件：
一、請預納郵務送達費用2,150元(即按債權人及債務人總人數，
    以每人10份，每份43元計算）。
二、陳報聲請人聲請更生前二年之財產變動狀況：包含就不動產
    、動產所為之所有有償（買賣、互易、設定抵押權等）、無
    償（贈與、第三人清償等）行為所生之財產變動：倘於該段
    期間曾經取得或喪失不動產所有權，應詳為標明不動產之坐
    落地號、建號及其取得或出售之對價（買賣契約等）相關資
    料。並提出最近5年內從事國內外股票、期貨、基金或其他
    金融商品之投資交易明細及證明文件。
三、請陳報最近5年內是否有從事營業活動？若有，請提出聲請
    更生前1日（即111年3月21日）回溯5年之營利事業所得稅申
    報書及營業人營業稅額申報書，或5年內營業活動平均每月
    所得之證明文件，若未達課稅標準，應提出國稅局查定銷售
    額之證明文件。
四、請說明最高學歷。
五、請陳報現與何人同住？現居住之房屋為何人所有？使用權源
    為何？如基於租賃關係使用，請檢附房屋租賃契約書及每期
    房租繳納證明文件。
六、請陳報聲請人及受扶養人名下是否有保險保單？每年須繳付
    保險費金額？並提出名下保單價值解約金或保單價值試算表
    （請向投保之保險公司查詢，內容需包含解約金數額，並陳
    報保險公司出具之證明文件）。
七、請說明聲請人及受扶養人有無領取社會津貼或其他補助，如
    有受領各類政府社福津貼補助，每月可請領之金額為何？並
    請提出相關證明文件。
八、請依法定格式製作之財產及收入狀況說明書，其中應以列表
    方式表明下列事項，並提出證明文件：
㈠、聲請人於聲請更生前2年迄今即「109年3月起迄今，下同」之
    「個人」所有收入款項及總額，並提出相關證明文件（聲請
    人應詳列來源製成清楚之表冊，勿僅提出國稅局綜合所得稅
    各類所得資料清單代替）。
㈡、聲請更生前2年迄今之之膳食、水電瓦斯費、電信費、交通、
    醫療、扶養支出或其他支出在內之所有必要支出數額（聲請
    人「個人」之必要支出、子女每月扶養費需分開列表），並
    請就每月必要支出提出相對應之單據證明。
九、提出現任工作在職證明書及110年10月至111年3月之薪資單
    ，內容須包含每月薪資給付部分、強制執行扣薪等，並陳報
    年終獎金、三節獎金各為多少？如為臨時工亦請提出可供釋
    明每月薪資所得之資料。
十、聲請人陳稱每月收入僅2萬元、支出2名子女扶養費2萬元（
    尚未含聲請人個人支出部分），每月可負擔還款2千元，是
    聲請人前後所述似有矛盾之處，請據實向本院陳報每月實際
    收入和支出金額。如每月支出大於收入，何以負擔每月更生
    還款方案？請勿僅以願撙節開支為由，應具體說明資金來源
    。
十一、聲請人為73年次，請說明每月收入低於基本工資之理由為
      何？並提出相關證明文件。
十二、請說明聲請人目前於日常生活或工作上所使用之交通工具
      為何？如係自有之汽機車，請提出汽機車行照影本。
十三、請提出法定格式之債權人清冊。
十四、請補正釋明本件聲請理由：聲請人應詳實說明債務種類暨
      發生之原因、為何積欠債務、有何不能清償債務或不能清
      償債務之虞之情事？並提出相關證明文件。
十五、請說明及提出下列事項：
  ㈠、請說明與銀行前置協商成立之還款數額？何時成立協商？
      有無依約繳納？何時未再按期繳納？並提出前置協商之協
      議書及還款相關證明文件，如前置協商成立資料遺失或未
      留存請自行向最大債權金融機構申請補發。
  ㈡、請說明毀諾之原因，並提出「因不可歸責於己之事由，致
      履行有困難之證明文件」、毀諾當時之每月實際收入與支
      出金額。
十六、請依聯徵中心綜合信用報告之債權人資料查詢並補正債權
      人（含債權銀行及資產管理公司）之經濟部商業司—商業
      登記之料查詢資料，如其陳報之債權人姓名與商業登記資
      料查詢資料不符，亦請一併具狀更正。